臺灣新竹地方法院交通事件裁定
原處分機關
即移送機關　交通部公路總局新竹區監理所
異　議　人
即受處分人　吳文國　55歲民.
上列異議人即受處分人因違反道路交通管理處罰條例案件，對於
交通部公路總局新竹區監理所民國100 年1 月4 日所為之竹監自
字第裁50—Q00000000 號裁決書聲明異議，本院裁定如下：
    主  文
異議駁回。
    理  由
一、按受處分人，不服主管機關所為之處分，得於接到裁決書之
    翌日起20日內，向管轄地方法院聲明異議；又法院認為聲明
    異議無理由者，應以裁定駁回之，道路交通管理處罰條例第
    87條第1 項、道路交通事件處理辦法第18條分別定有明文。
    次按橋樑、隧道、圓環、障礙物對面、鐵路平交道、人行道
    、行人穿越道、快車道等處，不得臨時停車，汽車駕駛人在
    橋樑、隧道、圓環、障礙物對面、人行道、行人穿越道、快
    車道臨時停車，處新臺幣300 元以上600 元以下罰鍰，道路
    交通安全規則第111 條第1 項第1 款、道路交通管理處罰條
    例第55條第1 款亦定有明文。
二、原處分意旨略以：異議人即受處分人吳文國（下稱異議人）
    於民國99年11月28日下午4 時12分許，駕駛車牌號碼CL-265
    3 號自用小客車，在宜蘭市○○路150 號人行道前臨時停車
    ，經宜蘭縣政府警察局宜蘭分局警員以宜警交字第Q0000000
    0 號舉發違反道交通管理事件通知單（下稱舉發通知單）逕
    行舉發，並移送原處分機關處理，原處分機關調查後認異議
    人有前開違規行為，乃於100 年1 月4 日依道路交通管理處
    罰條例第55條第1 款及違反道路交通管理事件統一裁罰基準
    及處理細則第41、43、44、67條規定，以竹監自字第裁50—
    Q00000000 號違反道路交通管理事件裁決書，認定異議人有
    「在人行道臨時停車」之違規事實而裁處罰鍰600 元。
三、聲明異議意旨略以：異議人係於99年11月28日下午4 時12分
    許，駕駛車牌號碼CL-2653 號自用小客車，在宜蘭市○○路
    150 號前臨時停車，然開單現場並無劃線及設立交通牌示，
    經詢問後，當地民眾表示99年12月6 日市公所始設立交通牌
    示，而本件係經申訴後宜蘭分局才補上99年12月22日補拍之
    相片，是應認原處分應予撤銷等語。
四、經查：（一）本件異議人於99年11月28日下午4 時12分許，
    駕駛車牌號碼CL-2653 號自用小客車，在宜蘭市○○路150
    號前臨時停車，經宜蘭縣政府警察局宜蘭分局警員當場舉發
    等情，為異議人所不爭執，並有上開舉發通知單、裁決書附
    卷可稽，堪認為真實。（二）又查，本件舉發現場即宜蘭市
    ○○路150 號前，業經宜蘭縣政府以99年10月21日府工土字
    第0990149802A 公告為行人徒步區，該公告內容為：「一、
    為避免車輛深入社區無尾巷迴轉行為影響道路交通及行人安
    全，劃定宜蘭市○○路○段90公尺（即雪山村社區內）行人
    徒步區。二、公告實施時間：自99年10月25日起實施」，而
    宜蘭市政府亦已於99年11月19日假劃定為行人徒步區入口處
    即國榮路尾端）之現場完成張貼前開公告，復於99年12月8
    日豎立固定式標誌告示牌，此有宜蘭縣政府100 年2 月15日
    府工土字第100021234 號函暨所附公告現況張貼照片4 張、
    宜蘭縣政府警察局宜蘭分局100 年2 月24日警蘭交字第1002
    001817號函在卷可稽，堪信屬實，是應認本件異議人在宜蘭
    市○○路150 號前臨時停放車牌號碼CL-2653 號自用小客車
    時，該處業經公告為行人徒步區，且已張貼相關公告於明顯
    可見處，異議人仍於前揭處所臨時停車，顯已違反道路交通
    安全規則第111 條第1 項第1 款、道路交通管理處罰條例第
    55條第1 款等規定，其所辯不足採信。
五、綜上所述，異議人確有於前揭時間，駕駛車牌號碼CL-2653
    號自用小客車，在宜蘭市○○路150 號前行人徒步區○○道
    臨時停車之違規行為，原處分機關依道路交通管理處罰條例
    第55條第1 款及違反道路交通管理事件統一裁罰基準表之規
    定，裁處受處分人600 元罰鍰之處分，核無違誤或不當，本
    件異議人之異議為無理由，應予駁回。
六、據上論斷，應依道路交通事件處理辦法第18條，裁定如主文
    。
中    華    民    國  100     年    3     月    23     日
                  交通法庭    法  官  張詠晶
以上正本證明與原本無異。
如不服本裁定，應於裁定送達後5日內向本院提出抗告狀。
                              書記官  蕭汝芳
中    華    民    國   100    年    3     月    23    日